---
title: "Impact and Output Indicators using CASEN"
author: 
- Laura Bermudez, IM Officer Chile
- Ayline Valencia, IM Associate Chile
date: "2022-11-18"
output: unhcrdown::pptx_slides
---

```{r setup, include=FALSE}
knitr::opts_chunk$set(echo = FALSE, fig.cap = TRUE)
library(officedown)
library(unhcrthemes)
library(fontawesome)
library(haven)
library(dplyr)
library(scales)
library(tidyverse)

# turn off the automatic use of showtext functionality, so that the dml function can works properly
showtext::showtext_auto(FALSE) 

casen2020 <- read_sav("data-raw/Casen_2022.sav")

#Filtrar por personas nacidas en Venezuela
casen_ven <- dplyr::filter(casen2020, r1b == 3 & r1b_p_cod == 513) 

#Aplicar factor de expansión CASEN 2020
total_ven <- casen_ven%>%
  count(.,wt=expr)

total_chl <- casen2020%>%
  filter(inmigrante==0)%>%
  count(.,wt=expr)

```
----

# Encuesta de Caracterización Socioeconómica Nacional

La [Encuesta Casen](https://observatorio.ministeriodesarrollosocial.gob.cl/encuesta-casen-2022) es una encuesta a hogares, de carácter transversal y multipropósito, realizada por el Ministerio de Desarrollo Social y Familia (antes Ministerio de Planificación y Cooperación). Ha sido levantada de manera regular en el país desde 19872. Hasta la fecha, se han realizado 15 versiones de la Encuesta en los años 1987, 1990, 1992, 1994, 1996, 1998, 2000, 2003, 2006, 2009, 2011, 2013, 2015, 2017, 2020 y [2022](https://observatorio.ministeriodesarrollosocial.gob.cl/storage/docs/casen/2022/Base%20de%20datos%20Casen%202022%20SPSS.sav.zip).

----

# Objetivos Encuesta CASEN:

- Conocer la situación de pobreza por ingresos de las personas y los hogares, así como la distribución del ingreso de los hogares.
- Identificar carencias de la población en las áreas de educación, salud, vivienda, trabajo e ingresos.
- Evaluar brechas de pobreza por ingresos y carencias entre distintos grupos de la población como niños, niñas y adolescentes; jóvenes; personas mayores; mujeres; pueblos indígenas; migrantes; entre otros.
- Evaluar brechas de pobreza por ingresos y carencias entre zonas urbanas y rurales, y entre territorios.
- Estimar cobertura, focalización y distribución del gasto fiscal de los principales subsidios monetarios de alcance nacional entre los hogares,  para evaluar su impacto.

----

# Impact Area 2

```{r layout='Title and Content', ph=officer::ph_location_type(type="body")}
#2.1 Proportion of PoC living below the national poverty line.

#N° de personas nacidas en Venezuela bajo la línea de pobreza (factor de expansión aplicado)
poverty_ven <- casen_ven%>%
  filter(pobreza== 1 | pobreza== 2)%>%
  count(.,wt=expr)

#Creación del valor proporción de personas nacidas en Venezuela bajo la línea de pobreza
ind2.1_ven <- poverty_ven/total_ven


#N° de personas chilenas bajo la línea de pobreza (factor de expansión aplicado)
povertychl <- casen2020%>%
  filter(inmigrante== 0, pobreza== 1 | pobreza== 2)%>%
  count(.,wt=expr)

#Creación del valor proporción de personas chilenasa bajo la línea de pobreza
ind2.1_chl <- povertychl/total_chl

#----2.3 Proportion of PoC with access to health services----

#N° de personas nacidas en Venezuela que han estado enfermos o tenido un accidente los últimos tres meses (factor de expansión aplicado)
salud_total_ven <- casen_ven%>%
  filter(s16==1)%>%
  count(.,wt=expr)

#N° de personas nacidas en Venezuela que accedieron a atención médica en los últimos 3 meses
salud_acc_ven <- casen_ven%>%
  filter(s16==1 & s17==1)%>%
  count(.,wt=expr)

#Creación del valor proporción de personas nacidas en Venezuela que accedieron a atención médica en los últimos 3 meses
ind2.3_ven <- salud_acc_ven/salud_total_ven

#N° de personas nacidas en Chile que han estado enfermos o tenido un accidente los últimos tres meses (factor de expansión aplicado)
salud_total_chl <- casen2020%>%
  filter(inmigrante==0, s16==1)%>%
  count(.,wt=expr)

#N° de personas nacidas en Chile que accedieron a atención médica en los últimos 3 meses
salud_acc_chl <- casen2020%>%
  filter(s16==1 & s17==1)%>%
  count(.,wt=expr)

#Creación del valor proporción de personas nacidas en Chile que accedieron a atención médica en los últimos 3 meses
ind2.3_chl <- salud_acc_chl/salud_total_chl


#graph
pop <- c("Chileans", "Venezuelans","Chileans", "Venezuelans")
ind <- c("rbm2.1","rbm2.1","rbm2.3","rbm2.3")
est <- c(ind2.1_chl,ind2.1_ven,ind2.3_chl,ind2.3_ven)

indicators <- tibble(pop,ind,est)%>%
  mutate(ind = as.factor(ind), pop = as.factor(pop),
         est = as.numeric(est))


rbm_indicators <- 
  c(rbm2.1 = "2.1 Proportion of PoC living below the national poverty line",
        rbm2.3 = "2.3 Proportion of PoC with access to health services")
  
p <- ggplot(data=indicators, 
       aes( x = est,
            y = fct_rev(ind), color = pop))+
  geom_point()+
  geom_text(aes(label= scales::label_percent(.1)(est)),
            vjust= ifelse((indicators$pop == "Venezuelans"),-1.25, 2))+
  scale_x_continuous(labels= scales::label_percent(),
                     limits = c(0,1),
                     breaks = c(0,.5,1))+
  scale_color_manual(values = c(Chileans = "black",
                                Venezuelans = "#0072BC"))+
  scale_y_discrete(labels = str_wrap(rev(rbm_indicators), 40))+
  labs(x = "Estimate", y = "",
       title = "Impact Area 2:",
       subtitle = "Realizing Basic Rights in Safe Environments",
       caption = glue::glue("Encuesta de Caracterización Socioeconómica Nacional (CASEN) 2020\n")) +
  unhcrthemes::theme_unhcr(font_size = 15) +
  theme(panel.grid.minor.x = element_blank())


# turn off the automatic use of showtext functionality, so that the dml function can works properly
showtext::showtext_auto(FALSE) 
rvg::dml(ggobj = p, fonts = list(serif = 'Lato'))

```

----

# Impact Area 3

```{r layout='Title and Content', ph=officer::ph_location_type(type="body")}

#----3.2a Proportion of PoC enrolled in primary education----

#niños en edad escolar venezuela
primaria_edad_ven <- casen_ven%>%
  filter(edad>=6 & edad<=13)%>%
  count(.,wt=expr)

#niños en ed primaria
primaria_ven <- casen_ven%>%
  filter(e2==1, e6a %in% c(5,7))%>%
  count(.,wt=expr)

#creacion del indicador
ind3.2a_ven <- primaria_ven/primaria_edad_ven

#niños en edad escolar chile
primaria_edad_chl <- casen2020%>%
  filter(inmigrante== 0, edad>=6 & edad<=13)%>%
  count(.,wt=expr)

#niños en ed primaria chile
primaria_chl <- casen2020%>%
  filter(inmigrante==0, e2==1, e6a %in% c(5,7))%>%
  count(.,wt=expr)

#creacion del indicador
ind3.2a_chl <- primaria_chl/primaria_edad_chl

#----3.2b Proportion of PoC enrolled in secundary education----

#niños en edad escolar secundaria_ven
secundaria_edad_ven <- casen_ven%>%
  filter(edad>=14 & edad<=18)%>%
  count(.,wt=expr)

#niños en secundaria_ven
secundaria_ven <- casen_ven%>%
  filter(e2==1, e6a %in% c(9,11))%>%
  count(.,wt=expr)

#creación del indicador
ind3.2b_ven <- secundaria_ven/secundaria_edad_ven

#niños en edad escolar secundaria chile
secundaria_edad_chl <- casen2020%>%
  filter(inmigrante==0, edad>=14 & edad<=18)%>%
  count(.,wt=expr)

#niños en secundaria chile
secundaria_chl <- casen2020%>%
  filter(inmigrante==0, e2==1, e6a %in% c(9,11))%>%
  count(.,wt=expr)

#creacion del indicador
ind3.2b_chl <- secundaria_chl/secundaria_edad_chl


# graph

pop2 <- c("Chileans", "Venezuelans","Chileans", "Venezuelans")
ind2 <- c("rbm3.2a","rbm3.2a","rbm3.2b","rbm3.2b")
est2 <- c(ind3.2a_chl,ind3.2a_ven,ind3.2b_chl,ind3.2b_ven)

indicators2 <- tibble(pop2,ind2,est2)%>%
  mutate(ind2 = as.factor(ind2), pop2 = as.factor(pop2),
         est2 = as.numeric(est2))


rbm_indicators2 <- 
  c(rbm3.1a = "3.2a Proportion of PoC enrolled in primary education",
    rbm3.1b = "3.2b Proportion of PoC enrolled in secondary education")

ggplot(data=indicators2, 
       aes( x = est2,
            y = fct_rev(ind2), color = pop2))+
  geom_point()+
  geom_text(aes(label= scales::label_percent(.1)(est2)),
            vjust= ifelse((indicators2$pop2 == "Venezuelans"),-1.25, 2))+
  scale_x_continuous(labels= scales::label_percent(),
                     limits = c(0,1),
                     breaks = c(0,.5,1))+
  scale_color_manual(values = c(Chileans = "black",
                                Venezuelans = "#0072BC"))+
  scale_y_discrete(labels = str_wrap(rev(rbm_indicators2), 40))+
  labs(x = "Estimate", y = "",
       title = "Impact Area 3:",
       subtitle = "Empowering Communities and Achieving Gender Equality",
       caption = glue::glue("Encuesta de Caracterización Socioecnómica (CASEN) 2020")) +
  unhcrthemes::theme_unhcr(font_size = 15) +
  theme(panel.grid.minor.x = element_blank())  -> p


# turn off the automatic use of showtext functionality, so that the dml function can works properly
showtext::showtext_auto(FALSE) 
rvg::dml(ggobj = p, fonts = list(serif = 'Lato'))

```
----

# Outcome indicators

```{r layout='Title and Content', ph=officer::ph_location_type(type="body")}

#calcular poblacion venezolana en CASEN 2017 + aplicar factor de expansión 
casen2017 <- read_sav("Casen_2017.sav")
casen_ven_2017 <- dplyr::filter(casen2017, r1b == 3 & r1b_p_cod == 513) 
total_ven_2017 <- casen_ven_2017%>%
  count(.,wt=expr)

#poblacón chilena casen 2017 + factor de expansión
total_chl_2017 <- casen2017%>%
  filter(r1b==1|r1b==2)%>%
  count(.,wt=expr)

#8.2 Proportion of PoC with primary reliance on clean (cooking) fuels and technology 

#indicador venezuela
clean_fuels_ven <- casen_ven_2017%>%
  filter(v36a==1 | v36a==2 | v36a==6 | v36a== 7)%>%
  count(.,wt=expr)

ind8.2_ven <- clean_fuels_ven/total_ven_2017

#indicador chile
clean_fuels_chl <- casen2017%>%
  filter(v36a==1 | v36a==2 | v36a==6 | v36a== 7)%>%
  count(.,wt=expr)

ind8.2_chl <- clean_fuels_chl/total_chl_2017

#13.1. Proportion of PoC with an account at a bank or other financial institution or with a mobile-money-service provider

#indicador venezuela
bank_edad_ven <- casen_ven_2017%>%
  filter(edad>=15)%>%
  count(.,wt=expr)

bank_ven <- casen_ven_2017%>%
  filter(y27a == 1| y27b== 1 | y27c == 1|
                          y27d == 1 | y27e == 1 | 
                          y27f == 1 | y27g == 1)%>%
  count(.,wt=expr)

ind13.1_ven <- bank_ven/bank_edad_ven

#indicador chile
bank_edad_chl <- casen2017%>%
  filter(edad>=15)%>%
  count(.,wt=expr)

bank_chl <- casen2017%>%
  filter(y27a == 1| y27b== 1 | y27c == 1|
                          y27d == 1 | y27e == 1 | 
                          y27f == 1 | y27g == 1)%>%
  count(.,wt=expr)

ind13.1_chl <- bank_chl/bank_edad_chl

#13.3 Proportion of PoC (working age) who are unemployed.

#indicador venezuela
unemployed_ven <- casen_ven%>%
  filter(activ==2)%>%
  count(.,wt=expr)

activ_ven <- casen_ven%>%
  filter(activ==1 | activ==2)%>%
  count(.,wt=expr)

ind13.3_ven <- unemployed_ven/activ_ven

#indicador chile
unemployed_chl <- casen2020%>%
  filter(inmigrante==0, activ==2)%>%
  count(.,wt=expr)

activ_chl <- casen2020%>%
  filter(inmigrante==0, activ==1 | activ==2)%>%
  count(.,wt=expr)

ind13.3_chl <- unemployed_chl/activ_chl

# graph

pop3 <- c("Chileans", "Venezuelans","Chileans", "Venezuelans","Chileans", "Venezuelans")
ind3 <- c("rbm8.2","rbm8.2","rbm13.1","rbm13.1","rbm13.3","rbm13.3")
est3 <- c(ind8.2_chl,ind8.2_ven,ind13.3_chl,ind13.3_ven,ind13.1_chl,ind13.1_ven)

indicators3 <- tibble(pop3,ind3,est3)%>%
  mutate(ind3 = as.factor(ind3), pop3 = as.factor(pop3),
         est3 = as.numeric(est3))


rbm_indicators3 <- 
  c(rbm8.2 = "8.2 Proportion of PoC with primary reliance on clean (cooking) fuels and technology",
     rbm13.1 ="13.1. Proportion of PoC with an account at a bank or other financial institution or with a mobile-money-service provider",
    rbm13.3= "13.3 Proportion of PoC (working age) who are unemployed."
   )

ggplot(data=indicators3, 
       aes( x = est3,
            y = ind3, color = pop3))+
  geom_point()+
  geom_text(aes(label= scales::label_percent(.1)(est3)),
            vjust= ifelse((indicators3$pop3 == "Venezuelans"),-1.25, 2))+
  scale_x_continuous(labels= scales::label_percent(),
                     limits = c(0,1),
                     breaks = c(0,.5,1))+
  scale_color_manual(values = c(Chileans = "black",
                                Venezuelans = "#0072BC"))+
  scale_y_discrete(labels = str_wrap(rev(rbm_indicators3), 40))+
  labs(x = "Estimate", y = "",
       title = "Outcome Indicators:",
       subtitle = "Area 8: Well-being and Area 13: Livelihood",
       caption = glue::glue("Encuesta de Caracterización Socioeconómica Nacional (CASEN) 2020")) +
     unhcrthemes::theme_unhcr(font_size = 15) +
  theme(panel.grid.minor.x = element_blank())  -> p


# turn off the automatic use of showtext functionality, so that the dml function can works properly
showtext::showtext_auto(FALSE) 
rvg::dml(ggobj = p, fonts = list(serif = 'Lato'))

```
---

# Thank you!


---
